Inventaris van het archief van het Centrum van Ziekenhuisdirecteuren, (1968) 1978-1981
Nationaal Archief, Den Haag
Centrum van Ziekenhuisdirecteuren
1968-1981
merendeel 1978-1981
I2619
2.00 meter; 31 inventarisnummers.
Normale geschreven, getypte en gedrukte documenten, geen bijzondere handschriften.
Nationaal Archief, Den Haag
Centrum voor Ziekenhuisdirecteuren
Nederlandse Vereniging van Ziekenhuisdirecteuren
Het archief van het Centrum van Ziekenhuisdirecteuren bevat onder andere het archief van de Begeleidingscommissie Opleiding Ziekenhuisdirecteuren, het archief van de Adviescommissie Directiefuncties en archiefstukken van de Commissie Arbeidsvoorwaarden Ziekenhuisdirecteuren C.A.Z.
Archiefvorming
Geschiedenis van het archiefbeheer
Het Centrum van Ziekenhuisdirecteuren is oorspronkelijk bedoeld als gezamenlijk overlegorgaan. Aanleiding tot de oprichting is de oprichting van de Nationale Ziekenhuisraad in 1971. Het centrum coördineerde de organisatie van de drie verenigingen van ziekenhuisdirecteuren en stimuleerde overleg voor een gelijkvormige verenigingsstructuur dat het contact met de Nationale Ziekenhuisraad moest vergemakkelijken.
Geleidelijk wist het een omvorming van de verenigingen te bewerkstelligen door:
de vorming van gespecialiseerde secties, overeenkomstig met de geleding van de Nationale Ziekenhuisraad
coördinatie van de registratuurplannen van de verenigingen, hetgeen zijn weerslag vindt in naar elkaar verwijzende series "genummerde stukken"
de uitbouw van het centrum tot een Vereniging van Ziekenhuisdirecteuren in Nederland.
Deze vereniging werd in 1978 formeel opgericht. Tot 1981 overkoepelde zij de drie directeurenverenigingen; daarna werden deze verenigingen geliquideerd.
De verwerving van het archief
Schenking (van een niet overheidsarchief)
De verwerving van het archief
Het archief is door schenking verworven.
2.19
Aanwijzingen voor de gebruiker
Openbaarheidsbeperkingen
Volledig openbaar.
Materiële beperkingen
Aanvraaginstructie
Openbare archiefstukken kunnen online worden aangevraagd en gereserveerd. U kunt dit ook via de terminals in de studiezaal van het Nationaal Archief doen. Om te kunnen reserveren dient u de volgende stappen te volgen:
U maakt een profiel aan op www.gahetna.nl, en logt vervolgens in
Via de archiefinventaris (alleen de beschrijvingen met rode nummers) selecteert u het gewenste archiefstuk door op de knop 'Reserveren' te klikken
In het volgende scherm geeft u aan op welke dag u het archiefstuk wilt inzien
Indien u zich bevindt in de studiezaal en een tafelnummer heeft ontvangen kunt u dit nummer vermelden. Als u geen tafelnummer heeft kunt u tafelnummer 777 laten staan
Vervolgens bevestigt u uw reservering door deze te versturen.
Verwant materiaal
Beschikbaarheid van kopieën
Beschrijving van de series en archiefbestanddelen
- Stukken betreffende de oprichting en vergaderingen van het contactorgaan, 1971-1973; 1
  Zie voor de voorstukken het archief van de Nederlandse Vereniging van Ziekenhuiseconomen, code 2.19.110.01, lijstnummer 60.
- Dossiers, vermoedelijk over conferenties en contactbijeenkomsten van ziekenhuisdirecteuren, 1973-1977; 2-6
  In deze dossiers zijn alle genummerde stukken verwerkt alsmede de informele briefwisseling. Afzonderlijke series genummerde stukken zijn vernietigd.
  - Dossier D1 - D3 Sep 1973 - dec 1974., 2
  - Dossier D4 - D6 Dec 1974 - jul 1975., 3
  - Dossier D7 - D8 Jul 1975 - mrt 1976., 4
  - Dossier D9 - D10. Mrt - jun 1976., 5
  - Dossier D11 - D12 Mei 1976 - feb 1977., 6
- Vergaderstukken van het contactorgaan, later het bestuur van het centrum, 1973-1978; 7-8
  - 1973-1976, 7
  - 1976-1978, 8
- Genummerde stukken, 1977-1981; 9-12
  Vanaf 1978 heet het centrum Nederlandse Vereniging van Ziekenhuisdirecteuren.
  - 1977: 1-140., 9
  - 1977: 141 - 1978., 10
  - 1979 - 1980: 40., 11
  - 1980: 41 - 1981: 60., 12
- Stukken betreffende statutenwijziging en de oprichting van de Nederlandse Vereniging van Ziekenhuisdirecteuren, 1976-1978; 13
- Stukken betreffende de oprichtingsvergadering van de Nederlandse Vereniging van Ziekenhuisdirecteuren en de daarop volgende algemene vergadering, 1978-1979; 14
- Archief van de Begeleidingscommissie Opleiding Ziekenhuisdirecteuren, 1974-1975; 15
- Archief van de Adviescommissie Directiefuncties, 1976; 16
- Ingekomen stukken van de Nationale Ziekenhuisraad over de rechtspositie van de directie van ziekenhuisinrichtingen, 1975-1978; 17
- Stukken betreffende overleg met de Nationale Ziekenhuisraad, 1976-1979; 18-19
  - bestanddeel 1., 18
  - bestanddeel 2., 19
- Correspondentie, 1977-1978; 20
- Ingekomen praeadviezen van de Vereniging voor Gezondheidsrecht, 1978-1979; 21
- Stukken betreffende wetsvoorstellen inzake tarieven van de gezondheidszorg, 1970-1977; 22
- Stukken betreffende de Centrale Vereniging van Pensioenverzekering voor Maatschappelijke Werkers, de "Pensioencentrale", 1968-1977; 23
- Correspondentie, 1980; 24
- Ingekomen stukken van secties van de Nationale Ziekenhuisraad: Zwakzinnigenzorg, Psychiatrie, Ziekenhuizen, 1980; 25
- Stukken betreffende een cursus management van de Sectie Verpleeghuizen van de Nationale Ziekenhuisraad, 1978-1980; 26
- Stukken betreffende problemen inzake managementstechniek en managerscursussen, 1978-1980; 27
- Archiefstukken van de Commissie Arbeidsvoorwaarden Ziekenhuisdirecteuren C.A.Z, 1979-1981; 28-30
  - Mei - nov 1979., 28
  - Dec 1979 - dec 1980., 29
  - Genummerde stukken 1979-1981., 30
- Stukken betreffende financiën., 31